---
title: "Bayesiana_prova2"
author: "Bruno Alano & Gustavo Utpott"
output: html_document
---

```{r setup, include=FALSE}
knitr::opts_chunk$set(echo = TRUE)
library(tidyverse)
library(plotly)
```

## Dados

Um produtor de tomates decidiu realizar um estudo para comparar duas espécies de tomateiro, chamaremos de tomateiro A e tomateiro B, a região onde o agricultor planta os tomates tem períodos de seca, por esse motivo a quantidade de água usada tem que ser levada em conta quando quisermos comparar os tomateiros.
No estudo foi plantado 400 tomateiros, sendo 200 de cada espécie e atribuidos diferentes quantidades de água em cada pé, ao final foi calculado quantos quilos cada pé de tomateiro produziu de tomates.  


Y =  quantidade em KG produzidos de tomate

X1 = quantidade de água em Litros em certo período fixo no tempo (valores variam de 2.5 até 10)

X2 = espécie do tomateiro (0 = A ou 1 = B)


```{r}
n <- 400
X1 <- runif(n,2.5,10)
X2 <- rep(c(0,1),n/2)

des.p <- 1

Y  =  rnorm(mean = 0 + 1*X1 + (25/6)*X2 - (2/3)*X2*X1,n = n,sd = des.p)
```


```{r, out.width="100%"}

dados <- data.frame(Y,X1,X2) %>%
  mutate(X2_fator = factor(X2, labels = c("Espécie A","Espécie B")))
  
ggplotly(ggplot(dados)+
  geom_point(mapping = aes(x = X1,y=Y,color=X2_fator)) +
  scale_color_discrete("Espécie do tomateiro") +
  labs(x = "Quantidade de água em Litros", y = "Quantidade em Kg de tomate")) %>%
        layout(legend = list(
          orientation = "v",
          x = 0.01,
          y = 0.95
        ))

```

